臺灣板橋地方法院刑事判決　　　　　　　　　　　　九十一年度易字第一二六０號
　　公　訴　人　臺灣板橋地方法院檢察署檢察官
　　被　　　告　乙○○
右列被告因竊盜案件，經檢察官提起公訴（九十一年度偵字第三０九七號），本院判
決如左：
    主  文
乙○○攜帶兇器竊盜，處有期徒刑柒月。緩刑年。
扣案之尖嘴鉗壹支，沒收。
    事  實
一、乙○○於民國（下同）九十一年一月二十六日下午六時許，攜帶其所有客觀上可
    供兇器使用之尖嘴鉗一支，前往位於臺北縣蘆洲市○○○路○段十六巷內，由臺
    北縣政府所興建並僱用甲○○負責看守之灰國宅社區，竟基於為自己不法所有
    之意圖，於同日下午六時四十五分許，在上開國宅社區七號對面之工地，以該支
    尖嘴鉗剪斷由甲○○看管約十五公尺長之電線。得手後正欲離去之際，適為甲○
    ○發覺而報警查獲，並當場扣得乙○○所有供竊取電線所用之尖嘴鉗一支。
二、案經臺北縣警察局蘆洲分局報告臺灣板橋地方法院檢察署檢察官偵查起訴。
    理  由
一、右開事實，迭據被告乙○○於警訊、檢察官偵查及本院審理時坦承不諱在卷，核
    與被害人即受雇為臺北縣政府看管巡查灰國宅社區建物、設施之甲○○於警訊
    中所指述遭被告於前開時、地剪斷而竊取電線等情相符（見偵查卷第八頁正面）
    ，並有臺北縣政府僱用契約書影本乙紙、遭被告剪斷之電線及現場照片四幀附卷
    可稽，並有扣案被告所有供其竊取電線之尖嘴鉗一支在卷可資佐證，足徵被告前
    揭攜帶並使用前開尖嘴鉗竊取許甲○○所保管電線之自白，核與事實相符而足堪
    採信。至於被告於本院審理時所辯稱：伊認為尖嘴鉗是工具而不是兇器云云，惟
    按刑法第三百二十一條第一項第三款之攜帶兇器竊盜罪，係以行為人攜帶兇器竊
    盜為其加重條件，此所謂兇器，其種類並無限制，凡客觀上足對人之生命、身體
    、安全構成威脅，具有危險性之器物均屬之，且祇須行竊時攜帶此種具有危險性
    之兇器為已足，並不以攜帶之初有行兇之意圖為必要，最高法院著有七十九年臺
    上字第五二五三號判例甚明。本件扣案之尖嘴鉗在客觀上具有危險性，足以對人
    之身體、安全構成威脅，為兇器之一種應屬無疑，被告既自承於竊取上址電線時
    確有攜帶並使用該支尖嘴鉗，揆諸前揭判例之意旨，自應論以加重竊盜之罪責，
    被告所辯尖嘴鉗僅係工具而非兇器云云，應不足採信。故本案事證明確，被告犯
    行洵堪認定，應予依法論科。
二、被告乙○○意圖為自己不法之所有，攜帶可供作兇器使用之尖嘴鉗竊得被害人甲
    ○○所保管之電線，核其所為係犯刑法第三百二十一條第一項第三款之攜帶兇器
    竊盜罪。爰審酌被告犯罪之動機、目的、手段、僅竊得約十五公尺長之電線、犯
    罪所生之危害尚屬輕微與犯罪後尚知坦承犯行之態度等一切情狀，量處如主文第
    一項所示之刑，以資懲儆。末查被告乙○○固於八十七年五月十八日因竊盜案件
    ，經臺灣士林地方法院判處拘役七十日，緩刑二年確定，有臺灣高等法院檢察署
    刑案紀錄簡覆表乙份在卷可參，惟仍應認其未曾受有期徒刑之宣告，其因一時貪
    念致罹本次刑章，且於犯罪後坦承犯行，態度良好，經此次偵審及科刑之教訓後
    ，當知所警惕而信無再犯之虞，本院認前所宣告之刑以暫不執行為適當，併予宣
    告緩刑三年，以啟自新。至於扣案之尖嘴鉗乙支，為被告所有且係供其竊盜犯行
    所用之物，業據其於本院審理時供明在卷，應依刑法第三十八條第一項第二款之
    規定，併為如主文第二項沒收之諭知。
據上論斷，應依刑事訴訟法第二百九十九條第一項前段，刑法第三百二十一條第一項
第三款、第七十四條第一款、第三十八條第一項第二款，判決如主文。
本案經檢察官張慶林到庭執行職務
中      華      民      國      九十一      年    六    月    二十一    日
                                臺灣板橋地方法院刑事第三庭
                                      法  官    陳志揚
右正本證明與原本無異。
如不服本判決，應於判決送達後十日內向本院提出上訴狀 (應附繕本) ，上訴於
臺灣高等法院。
                                      書記官    陳慶樹
中      華      民      國      九十一      年    七    月       四     日
附錄本案論罪科刑法條全文：
刑法第三百二十一條
  犯竊盜罪而有左列情形之一者，處六月以上五年以下有期徒刑：
  一、於夜間侵入住宅或有人居住之建築物、船艦，或隱匿其內而犯之者。
  二、毀越門扇、牆垣或其他安全設備而犯之者。
  三、攜帶兇器而犯之者。
  四、結夥三人以上而犯之者。
  五、乘火災、水災或其他災害之際而犯之者。
  六、在車站或埠頭而犯之者。
  前項之未遂罰之。
